【裁判字號】    97,易,769
【裁判日期】    970930
【裁判案由】    竊盜
【裁判全文】
臺灣屏東地方法院刑事判決           97年度易字第769號
公  訴  人  臺灣屏東地方法院檢察署檢察官
被      告  丙○○
                    （另案臺灣高雄女監執行中）
上列被告因竊盜案件，經檢察官提起公訴（97年度偵字第4736號
），茲因被告就被訴事實為有罪之陳述，經告知簡式審判程序意
旨並聽取公訴人及被告之意見後，本院裁定依簡式審判程序審理
，判決如下：
    主  文
丙○○竊盜（如附表編號一部分），累犯，處有期徒刑拾月；又
竊盜（如附表編號二部分），累犯，處有期徒刑拾月；又竊盜（
如附表編號三部分），累犯，處有期徒刑拾月；應執行有期徒刑
貳年肆月。
    事  實
一、丙○○曾多次因犯竊盜、搶奪等罪而經法院判刑確定，最近
    一次經有期徒刑執行完畢係因犯搶奪、竊盜2 罪，依序經本
    院94年度訴字第804 號判處有期徒刑1 年2 月、5 月，搶奪
    部分經上訴後，經臺灣高等法院高雄分院94年度上訴字第15
    33號撤銷改判有期徒刑1 年6 月確定，並與竊盜經第一審判
    決確定部分，合併經臺灣高等法院高雄分院裁定應執行有期
    徒刑1 年9 月，於民國95年1 月11日入監執行，96年4 月3
    日期滿出監執行完畢。
二、詎其經前開有期徒刑執行完畢後5 年內，仍不知悔悟，復分
    別基於竊盜之犯意，先後3 次按附表所示時、地及內容，以
    徒手方式竊取住院病患或陪同家屬之財物，得手後將現金取
    出花用，其餘物品則均丟棄於垃圾筒等處，嗣為警據報依監
    視錄影畫面循線查獲。
三、案經甲○○、丁○○訴由屏東縣警察局東港分局報告臺灣屏
    東地方法院檢察署檢察官偵查起訴。
    理  由
一、前揭犯罪事實，業據被告丙○○於警詢、偵查中及本院審理
    時均自白不諱，並經證人乙○○、甲○○、丁○○於警詢中
    證述綦詳，復有監視器翻拍照片2 幀、採證照片2 幀在卷可
    稽，被告丙○○自白竊盜犯行，堪認與事實相符。本件被告
    犯罪事證已臻明確，應依法論科。
二、核被告丙○○所為如附表編號一、二、三所示行為，各係犯
    刑法第320 條第1 項之普通竊盜罪。又其前因犯搶奪、竊盜
    2 罪，依序經本院94年度訴字第804 號判處有期徒刑1 年2
    月、5 月，搶奪部分經上訴後，經臺灣高等法院高雄分院94
    年度上訴字第1533號撤銷改判有期徒刑1 年6 月確定，並與
    竊盜經第一審判決確定部分，合併經臺灣高等法院高雄分院
    裁定應執行有期徒刑1 年9 月，於95年1 月11日入監執行，
    96年4 月3 日期滿出監執行完畢，有臺灣高等法院被告前案
    紀錄表及臺灣屏東地方法院檢察署刑案資料查註紀錄表各1
    份在卷可按，其本件所犯3 罪，均為受徒刑之執行完畢，5
    年以內因故意而再犯有期徒刑以上之罪，各應依累犯之規定
    ，加重其刑。茲以刑法分則所規定各該特定犯罪，除要求具
    備不法意圖等特別主觀不法構成要件要素之特別規定者外，
    行為人主觀上僅須具備對於法條規定各該構成要件之「認識
    」及「意欲」（即構成要件之「知」與「欲」），其主觀不
    法構成要件即已該當，至於其動機或在個案中誘發多次行為
    之共同主觀意向聯繫（如概括、整體犯意等）為何，要非所
    問，本件被告犯罪時，其各次犯行均具備完整並可獨立區隔
    之主、客觀不法構成要件，自應各自成立而論數罪並分論併
    罰之。
三、爰審酌被告丙○○之年齡、品行、智識能力、犯罪動機、手
    段、犯罪所得財物之價值、對於法益造成侵害之情節，其為
    58年4 月2 日出生、受有國小畢業教育程度、以擔任看護工
    為業之人，有年籍資料附卷可參，並據其在本院審理時自陳
    在卷，前有多次犯罪經法院判刑確定並入監執行之紀錄，除
    前揭構成累犯要件部分，已如前述，不再重複評價者外，另
    曾於：(一)77年間因犯竊盜罪，經本院77年度易字第440 號判
    處拘役30日，緩刑2 年確定；(二)84年間因犯竊盜罪，經臺灣
    高等法院高雄分院84年度上易字第1151號（本院84年度易字
    第269 號）判處有期徒刑10月確定；(三)84年間另犯竊盜罪，
    經本院84年度易字第1805號判處有期徒刑5 月確定，並與前
    開(二)部分所示之刑接續執行，於84年10月20日入監執行，85
    年6 月4 日因縮刑假釋出監，嗣期滿未經撤銷假釋而執行完
    畢；(四)92年間再犯竊盜罪，經臺灣高等法院高雄分院92年度
    上易字第1048號（本院92年度易字第349 號）判處有期徒刑
    5 月確定，於92年10月2 日入監執行，93年3 月2 日期滿出
    監執行完畢；(五)92年間另犯竊盜罪，經臺灣高等法院高雄分
    院93年度上易字第74號（本院92年度易字第735 號）判處有
    期徒刑6 月確定，於93年6 月30日入監執行，93年12月30日
    期滿出監執行完畢；(六)嗣前開構成累犯要件之刑執行完畢，
    至本件判決前，復因再犯竊盜罪多筆，分別經臺灣高雄地方
    法院97年度易字第560 號判處應執行有期徒刑6 月、同院97
    年度易字第711 號判處應執行有期徒刑1 年2 月，並諭知刑
    前強制工作3 年確定，已於97年9 月25日入監執行強制工作
    ，有臺灣高等法院被告全國前案紀錄表、臺灣屏東地方法院
    檢察署全國刑案資料查註表各1 份在卷可按，素行不良，並
    考量其為圖不勞而獲，選擇因病住院或陪同之人下手行竊之
    動機、手段，趁人之危，惡性非輕，多年來屢因犯竊盜罪而
    多次入監執行，均不足以促其改善，及其犯罪經查獲後，均
    能坦承犯行之犯後態度等一切情狀，各量處如主文所示之刑
    ，並定其應執行之刑，以資儆懲。
據上論斷，應依刑事訴訟法第273 條之1 第1 項、第299 條第1
項前段，刑法第320 條第1 項、第47條第1 項、第51條第5 款，
刑法施行法第1 條之1 ，判決如主文。
中    華    民    國    97    年    9     月    30    日
                  刑事第二庭    法  官  陳松檀
以上正本證明與原本無異。
如不服本判決應於收受本判決送達後十日內向本院提出上訴書狀
，其未敘述上訴理由者，應於上訴期間屆滿後二十日內向本院補
提理由書狀（均須按他造當事人之人數附繕本）「切勿逕送上級
法院」。
中    華    民    國    97    年    9     月    30    日
                                書記官  黃佳惠
附錄本判決論罪科刑法條全文
刑法第320條第1項：
意圖為自己或第三人不法之所有，而竊取他人之動產者，為竊盜
罪，處五年以下有期徒刑、拘役或五百元以下罰金。
【附  表】
┌─┬──────┬─────────┬────────────────┬────┐
│  │   時   間  │     地    點     │            竊取標的物          │ 被害人 │
├─┼──────┼─────────┼────────────────┼────┤
│一│97年3 月18日│屏東縣東港鎮○○路│皮包1 只（內有現金新臺幣〔下同〕│ 乙○○ │
│  │下午2 時許  │210 號「安泰醫院」│7,000 元、身分證、健保卡、戶口名│        │
│  │            │B 棟7 樓702 室病房│簿各1 份、行動電話手機1 支）    │        │
├─┼──────┼─────────┼────────────────┼────┤
│二│97年3 月20日│屏東縣東港鎮○○路│皮包1 只（內有現金8,000 元、健保│ 甲○○ │
│  │上午11時8 分│5 號「輔英醫院」6 │卡、居留證各1 份）              │        │
│  │許          │樓616 室病房      │                                │        │
├─┼──────┼─────────┼────────────────┼────┤
│三│97年5 月19日│屏東縣東港鎮○○路│手提袋1 只（內有現金800 元、小孩│ 丁○○ │
│  │下午1 時54分│5 號「輔英醫院」6 │衣服、奶瓶等物）                │        │
│  │許          │棟610 室病房      │                                │        │
└─┴──────┴─────────┴────────────────┴────┘


司法院資訊處製作；財團法人民間司法改革基金會備份。
